臺灣高等法院臺南分院民事判決
110年度重上更一字第10號
上  訴  人  鄺碧芬  
訴訟代理人  王國忠律師
            莊美貴律師
被上訴人    臺南市立永康國民中學
法定代理人  周憲章  
訴訟代理人  王奐淳律師
複代理人    魏宏儒律師
上列當事人間請求給付不當得利事件，上訴人對於中華民國107
年12月27日臺灣臺南地方法院106年度重訴字第3號第一審判決提
起上訴，經最高法院發回更審，並為訴之擴張，本院於110年12
月29日言詞辯論終結，判決如下：
    主  文
原判決關於駁回上訴人後開第二項之訴，及該訴訟費用部分（除
確定部分外）之裁判均廢棄。
被上訴人應給付上訴人新臺幣962,389元，及自民國110年12月30
日起至清償日止，按年息百分之5計算之利息，並應自民國110年
12月30日起至返還如附圖所示坐落臺南市○○區○○段000地號土地
、面積268.70平方公尺部分，同段000地號土地、面積103.44平
方公尺部分，同段000地號土地、面積885.23平方公尺部分之日
止，按日給付上訴人依各筆地號土地占用面積以當年度申報地價
總價額按年息百分之3計算之不當得利金額。
其餘上訴及擴張之訴均駁回。
第一、二審及發回前第三審（除確定部分外）暨擴張之訴訴訟費
用由被上訴人負擔百分之29，餘由上訴人負擔。
    事實及理由
壹、程序方面：
一、按當事人之法定代理人其代理權消滅者，應由有代理權之法
    定代理人承受訴訟，此觀民事訴訟法第170條、第175條規定
    即明。查本件被上訴人原法定代理人為童文志，於民國110
    年8月1日變更為周憲章，並經新任法定代理人周憲章聲明承
    受訴訟，此有臺南市政府聘書及民事聲明承受訴訟狀在卷可
    稽（見本院卷第179至183頁），核無不合，應予准許。　　
二、次按於第二審為訴之變更或追加，非經他造同意，不得為之
    。但擴張或減縮應受判決事項之聲明者，不在此限，民事訴
    訟法第446條第1項、第255條第1項第3款定有明文。本件關
    於不當得利部分，上訴人原起訴請求：㈠被上訴人應給付上
    訴人新臺幣（下同）188,135元，及自106年1月14日起至清
    償日止，按年息百分之5計算之利息；㈡被上訴人應自106年1
    月14日起至返還上訴人所有坐落臺南市○○區○○段000○000○00
    0地號土地（下分稱地號，合稱系爭土地）、面積共567.88
    平方公尺部分之日止，按月給付上訴人19,492元。嗣於上訴
    後，擴張應受判決事項之聲明，請求：㈠被上訴人應給付上
    訴人3,211,842元，及自110年12月30日起至清償日止，按年
    息百分之5計算之利息；㈡被上訴人應自110年12月30日起至
    返還附表（即本院卷第227頁附件三）所示各筆占用土地之
    日止，按日給付上訴人依各筆土地占用面積以占用當年度申
    報地價計算之總值，按年息百分之10計算之金額；核與前揭
    規定無不合，亦應准許，合先敘明。
貳、實體方面：
一、上訴人主張：上訴人自104年8月14日起陸續購買或受贈系爭
    土地，並均已於105年3月8日前完成所有權移轉登記，惟遭
    被上訴人所有門牌號碼臺南市○○區○○路00○00號、○○路0、0
    、0、0號等地上物（下合稱系爭地上物）及必要出入使用範
    圍，無權占用如附圖（即臺南市永康地政事務所〔下稱永康
    地政〕110年9月6日土地複丈成果圖）所示系爭土地水溝北側
    線以北面積共計1,257.37平方公尺部分（下稱系爭土地占用
    部分）。被上訴人無法律上之原因，無權占有如附圖所示系
    爭土地占用部分，受有相當於租金之利益，致上訴人受損害
    ，自應將依各筆土地占用面積以申報地價計算之總值（下稱
    總價額），按年息百分之10計算之不當得利返還予上訴人等
    情。爰依民法第179條之規定，求為命被上訴人給付3,211,8
    42元並加計自110年12月30日起算之法定遲延利息，及自110
    年12月30日起至返還系爭土地占用部分之日止，按日給付上
    訴人依各筆土地占用面積以當年度申報地價總價額按年息百
    分之10計算之不當得利金額之判決（上訴人於原審起訴請求
    給付188,135元本息，並自106年1月14日起至返還系爭土地
    面積共567.88平方公尺部分之日止，按月給付上訴人19,492
    元部分，原審為上訴人敗訴之判決，上訴人聲明不服，提起
    上訴，並為訴之擴張；至於上訴人請求拆屋還地部分，已受
    敗訴判決確定，不在本院審理範圍，不予贅述）。並上訴及
    擴張聲明：㈠原判決關於駁回上訴人後開第2項之請求部分廢
    棄。㈡被上訴人應給付上訴人3,211,842元，及自110年12月3
    0日起至清償日止，按年息百分之5計算之利息，並應自110
    年12月30日起至返還附表（即本院卷第227頁附件三）所示
    各筆占用土地之日止，按日給付上訴人依各筆土地占用面積
    以當年度申報地價總價額按年息百分之10計算之不當得利金
    額。
二、被上訴人則以：訴外人臺南市永康區公所（即改制前永康鄉
    公所、永康市公所，下稱永康區公所）前為辦理被上訴人之
    校地取得，分別於45年間、46年間收購重測前臺南縣○○市○○
    段000之0、000之0、000、000之0、000、000、000之0、000
    、000、000之0、000之0地號等11筆土地（含重測後系爭土
    地）。系爭土地因欠缺經費迄未辦理所有權移轉登記，惟已
    繳清買賣價金，原地主亦同意提供系爭土地建築系爭地上物
    作為校舍使用，與原地主從未有何糾紛，且系爭地上物皆有
    門牌號碼，距離校門口不到30公尺，客觀上可知系爭土地為
    被上訴人長期占有使用，上訴人明知上情，仍陸續取得系爭
    土地所有權，顯然妨害被上訴人對系爭土地之占有使用權源
    ，違反誠信原則、權利濫用，且上訴人自105年3月間才完全
    取得系爭土地所有權，兩造間之權利義務關係尚未釐清，被
    上訴人無返還系爭土地之義務，占有顯屬善意，上訴人自不
    得請求返還相當於租金之不當得利。縱認上訴人得請求不當
    得利，惟被上訴人占有系爭土地之面積，應以系爭地上物實
    際占有之面積為計算基礎；如認應加計系爭地上物對外出入
    部分面積，亦應以如附圖所示水溝北側線以北共1,257.37平
    方公尺為實際占有面積，並按年息百分之1計算相當於租金
    之不當得利金額，始屬公允等語，資為抗辯。並答辯聲明：
    上訴及擴張之訴均駁回。
三、兩造不爭執事項：
  ㈠000、000地號土地前身為○○段000-0地號土地（原所有人為侯
    加註），91年分割為○○段000-0、000-00地號土地，後於95
    年重測，000-0變更為○○段000地號、000-00地號變更為○○段
    000地號；又其中000地號土地（原共有人為王招治、王雪花
    、王綉琴、王嘉市、王錦花、王止等6人）原地號為○○段000
    -0地號，於50年分割出○○段000-0地號，95年重測變更為○○
    段000地號土地。
  ㈡永康區公所前為辦理被上訴人（改制前為臺南縣立永康初級
    中學、省立二中分部）之校地取得，於45年間辦理完成收購
    ○○段000-0、000-0、000、000-0、000、000、000-0、000、
    000地號等9筆土地，並於46年間辦理收購系爭土地前身即○○
    段000-0、000-0地號土地（上訴人就系爭土地爭執尚未完成
    收購程序）。
  ㈢上訴人取得系爭土地所有權之經過如附表1所示。
  ㈣系爭土地申報地價及上訴人請求不當得利計算期間如附表2所
    示。
  ㈤上訴人分別於110年9月27日及110年12月21日提出民事辯論意
    旨狀及民事辯論意旨續狀，上開書狀繕本各於110年9月28日
    及110年12月22日送達於被上訴人。
四、本院之判斷：
  ㈠上訴人主張永康區公所雖於46年間辦理收購系爭土地前身即○
    ○段000-0、000-0地號土地，但尚未完成收購程序云云；然
    為被上訴人所否認，並抗辯：○○區公所於46年間完成系爭土
    地之收購程序，作為被上訴人之校地使用，被上訴人隨即於
    系爭土地上建築建物為校舍使用等語。經查：
　⒈按法院於確定判決理由中，對於訴訟標的以外當事人所主張
    或抗辯之重要爭點，本於兩造辯論結果所為之判斷，除有顯
    然違背法令，或當事人提出新訴訟資料足以推翻原判斷之情
    形外，於同一當事人間，就與該重要爭點有關之他訴訟，不
    得再為相反之主張，法院亦不得作相異之判斷，此即學說所
    謂「爭點效」。當事人以一訴合併為數項請求，而法院就其
    中部分請求已判決確定者，就尚未確定部分，亦應有上開原
    則之適用，俾符合訴訟上之誠信原則及當事人公平之訴訟法
    理（最高法院107年度台上字第289號判決意旨參照）。
　⒉查本件依照本院前審108年度重上字第25號判決（下稱本院前
    審判決）理由，已就兩造間關於「永康區公所是否曾於46年
    間收購系爭土地」之重要爭點，本於調查證據及當事人辯論
    之結果，作成「系爭土地業經永康區公所完成收購程序」之
    判斷，並駁回上訴人請求被上訴人拆屋還地部分之上訴。上
    訴人雖聲明不服，提起第三審上訴，惟該拆屋還地之請求部
    分，已經最高法院於110年2月25日以109年度台上字第2804
    號判決駁回上訴人此部分之上訴而告確定在案（見本院卷第
    25、31至38、42、45、49至50頁）。準此以論，上訴人以一
    訴合併為不當得利及拆屋還地之數項請求，而法院就其所為
    拆屋還地部分之請求，除為其敗訴判決確定外，並已作成永
    康區公所業於46年間向上訴人之前手購得系爭土地之判斷，
    上訴人亦未提出新訴訟資料足以推翻該判斷，則該判斷就尚
    未確定之不當得利請求部分，應認有爭點效之適用，始符合
    訴訟上之誠信原則。是以，上訴人再事爭執永康區公所於46
    年間就系爭土地尚未完成收購程序云云，委非可採。
　㈡上訴人又主張其為系爭土地所有權人，被上訴人無權占有如
    附圖所示系爭土地占用部分乙節；雖為被上訴人所否認，並
    抗辯：永康區公所於46年間購得系爭土地，作為被上訴人之
    校地使用，其非無權占有。又被上訴人占有系爭土地應以系
    爭地上物實際占有之面積為計算基礎，如認應加計系爭地上
    物對外出入部分面積，應以如附圖所示系爭土地占用部分為
    其占有使用面積等語。經查：
　⒈按民法上之債權契約，除法律有特別規定外，僅於特定人間
    發生其法律上之效力。而土地受讓人明知現占有人使用土地
    之狀態及使用之目的，並斟酌其取得土地所有權之情形等項
    後，如可認其所有物返還等請求權之行使違反誠信原則或公
    共利益，固應駁回其請求，惟現占有人與土地受讓人未有任
    何法律關係，倘其因而獲有使用土地之利益，造成土地受讓
    人無法使用土地受有損害者，土地受讓人自得依不當得利法
    律關係為請求，不因土地受讓人不得為所有物返還等請求權
    之行使，而異其結果，已據最高法院109年度台上字第2804
    號判決闡述其法律上判斷，依民事訴訟法第478條第4項規定
    ，本院應受其拘束。準此，永康區公所於46年間向上訴人之
    前手購得系爭土地，並將之交付被上訴人於其上興建系爭地
    上物作為學校宿舍，占有使用迄今，而上訴人明知上情仍受
    讓系爭土地所有權，固不得依民法第767條第1項規定，請求
    被上訴人拆除系爭地上物及返還該占用部分土地，惟依債之
    相對性原則，要難認上訴人應受永康區公所收購系爭土地債
    權行為之拘束。是被上訴人占有系爭土地，對於上訴人而言
    ，並無法律上之正當權源，為無權占有，要可認定。被上訴
    人仍執陳詞辯稱其非無權占有云云，難謂可採。
　⒉本件衡酌被上訴人所有之系爭地上物與其占用之系爭土地，
    有使用上不可分離關係，系爭地上物雖未占用系爭土地之全
    部面積，然因該地上物為校舍用途，性質上有出入通行之需
    要，被上訴人占有使用系爭土地之範圍，應以該地上物占有
    系爭土地部分，及與使用上有不可分離關係之附屬地（如庭
    院、走道等）為其占有使用範圍，始符合兩者間之實際利用
    關係。參諸被上訴人陳述：其所有之系爭地上物對外出入而
    占有使用系爭土地必要部分，為如附圖所示水溝北側線以北
    位置範圍，其就該部分土地有使用需求等語（見本院卷第18
    6、196、233頁），而其所述上開必要使用範圍亦為上訴人
    所是認（見本院卷第149頁），由是觀之，堪認被上訴人藉
    由系爭地上物及與其使用上有不可分離關係之附屬地所占有
    系爭土地之面積，應如附圖所示水溝北側線以北區塊，即：
    000地號土地部分，面積為268.70平方公尺；000地號土地部
    分，面積為103.44平方公尺；000地號土地部分，面積為885
    .23平方公尺。被上訴人抗辯：其占有系爭土地之面積，應
    以系爭地上物坐落系爭土地部分面積為計算依據云云，即非
    可採。
  ㈢上訴人再主張被上訴人無權占有如附圖所示系爭土地占用部
    分，為無法律上之原因，受有相當於租金之利益，致上訴人
    受損害。因系爭土地位處○○區○○路與○○路交岔路口之三角地
    帶，交通四通八達，使用便利性極高，經濟效用極大，應以
    申報地價總價額按年息百分之10計算不當得利金額等情；惟
    經被上訴人抗辯：其為善意占有人，應無不當得利之問題。
    縱認上訴人得請求不當得利，但系爭土地位處風水上所稱之
    剪刀煞，被上訴人長期以之為校舍用地，作公益使用，並未
    就占用土地受有利益，應按年息百分之1計算為允當等語。
    經查：
　⒈按占有人於占有物上行使之權利，推定其適法有此權利；前
    項推定，於下列情形不適用之：一、占有已登記之不動產而
    行使物權。二、行使所有權以外之權利者，對使其占有之人
    ；善意占有人於推定其為適法所有之權利範圍內，得為占有
    物之使用、收益，民法第943條、第952條分別定有明文。揆
    諸民法就不動產以登記為物權之表徵，不動產物權如經登記
    ，其權利人均得以登記為反證而推翻占有人權利之推定，是
    就不動產占有權利之推定而言，僅在未登記之不動產與以不
    動產為標的之債權，方能受民法第943條之推定，而已登記
    之不動產物權應無該條之適用。因此，就已登記之不動產，
    占有人不得執民法第943條對該不動產物權登記名義人，主
    張其於占有物上行使之權利，推定其適法有此權利，因而無
    同法第952條得為占有物之使用收益規定之適用。
  ⒉次按無法律上之原因而受利益，致他人受損害者，應返還其
    利益，民法第179條前段亦定有明文。又依不當得利之法則
    請求返還不當得利，其得請求返還之範圍，應以對方所受之
    利益為度，非以請求人所受損害若干為準。而無權占有他人
    之土地，可能獲得相當於租金之利益，為社會通常之觀念。
    又按城市地方房屋之租金，以不超過土地及其建築物申報總
    價額年息百分之10為限，此觀土地法第97條第1項規定即明
    。而土地法第97條所謂土地價額，係依法定地價，又土地所
    有權人依土地法所申報之地價為法定地價，在平均地權條例
    施行區域，係指土地所有權人於地政機關舉辦規定地價或重
    新規定地價時之公告申報期間內自行申報之地價，如土地所
    有權人未於公告期間申報地價者，即以公告地價百分之80為
    其申報地價，分別為土地法施行法第25條、土地法第148條
    、平均地權條例第16條所明定。而所謂年息百分之10為限，
    係指土地租金之最高限額而言，並非必須照申報價額年息百
    分之10計算之，尚須斟酌基地之位置、工商繁榮程度、使用
    人利用基地之經濟價值及所受利益等情事以為決定。
　⒊查系爭土地為已登記之不動產，並經上訴人分別於如附表1所
    示所有權移轉登記日期取得所有權，依民法第943條規定，
    被上訴人並無受適法權利推定之餘地，故無同法第952條得
    為占有物之使用收益規定之適用可言。又被上訴人占有如附
    圖所示系爭土地占用部分，對於上訴人而言，為無法律上之
    原因，已如前述，而其無權占有該土地，不論其係作何用途
    使用，均受有依權益歸屬內容不應取得之相當於租金之利益
    ，致上訴人受有同額之損害，則上訴人請求被上訴人返還相
    當於租金利益之不當得利，自屬有據。被上訴人抗辯：其依
    民法第952條規定，得就系爭土地為使用收益，上訴人無不
    當得利返還請求權云云，要非可採。
　⒋本院審酌系爭土地使用分區為住宅區，其地形略呈三角形狀
    ，北臨他人土地，東、西兩側分別臨○○區○○路、○○路，南臨
    上開兩條路之交岔路口，上開兩條路均為商店林立、人車往
    來頻繁之○○區市中心處，附近車程約5分鐘即可達永康火車
    站。又坐落系爭土地北側部分之系爭地上物，前作校舍使用
    ，有圍牆，迄至103年間最後一戶搬遷後，為無人使用之老
    舊狀態，嗣後上訴人曾於105年農曆年間僱用挖土機從中間
    挖毀部分房舍；系爭土地南側部分為空地，經上訴人圍繞鐵
    網使用等情，有地籍圖謄本、現場照片、原審106年2月10日
    勘驗筆錄、現況圖、google地圖、永康區公所106年2月20日
    所經建字第1060109558號函及所附照片暨圖示、臺南市政府
    教育局106年2月24日南市教秘字第1060228720號函、永康地
    政106年4月14日土地複丈成果圖、永康國中公有宿舍清冊、
    借（配）住情形調查表、租用宿舍申請書、臺灣臺南地方檢
    察署106年度偵字第984號不起訴處分書（該案被告為上訴人
    、洪德勝）、起訴書（該案被告為陳玉賢）、本院前審判決
    所載兩造不爭執事項及本院110年9月6日勘驗筆錄在卷可稽
    （見原審卷一第15、16至24、38至40、42至62、71至77頁、
    卷二第12頁、卷三第96至102頁、卷四第113至121頁，本院
    卷第30、149至151頁），綜合系爭土地為住宅區用地，周圍
    環境生活機能應屬便利，被上訴人所有之系爭地上物目前雖
    呈廢棄或老舊之校舍狀態，然此應屬被上訴人如何管理使用
    之問題，並不影響其對於如附圖所示系爭土地占用部分有事
    實上之管領力，得立於排除他人干涉之占有人地位，受有支
    配使用該部分土地之占有利益，並考量被上訴人於永康區公
    所於46年間就系爭土地完成收購程序後，僅於其上興建建築
    物做校舍使用，並非為營利用途等一切情狀加以判斷，因認
    本件相當於租金利益之不當得利，應按前述申報地價總價額
    年息百分之3計算之，較為公允。上訴人主張應按年息百分
    之10或被上訴人抗辯應按年息百分之1為計算基礎云云，均
    非適當。
　⒌準此，上訴人取得系爭土地所有權之時間分別如附表1所示，
    又系爭土地各該年度當期每平方公尺之申報地價如附表2所
    示（見兩造不爭執事項㈢、㈣），依此計算結果，上訴人得請
    求計算至110年12月29日言詞辯論終結日相當於租金利益之
    不當得利金額如下：
　⑴000地號土地不當得利部分：
　　①104年12月15日起至104年12月31日止之不當得利金額為961
      元【計算式：2,560元×268.70平方公尺×0.03×17/365（採
      至小數點以下第二位，下同）＝961元，元以下四捨五入，
      下同】。
　　②105年1月1日起至106年12月31日止之不當得利金額為73,51
      6元（計算式：4,560元×268.70平方公尺×0.03×2＝73,516
      元）。
　　③107年1月1日起至108年12月31日止之不當得利金額為76,09
      6元（計算式：4,720元×268.70平方公尺×0.03×2＝76,096
      元）。
　　④109年1月1日起至110年12月29日止之不當得利金額為79,56
      5元【計算式：4,960元×268.70平方公尺×0.03×（1＋363/3
      65）＝79,565元】。
　　⑤從而，上訴人就如附圖所示000地號土地占用部分，自104
      年12月15日起至110年12月29日止，請求被上訴人給付不
      當得利金額於230,138元（計算式：961元＋73,516元＋76,0
      96元＋79,565元＝230,138元）範圍內，要屬有據。
  ⑵000地號土地不當得利部分：
　　①104年11月18日起至104年12月31日止之不當得利金額為958
      元（計算式：2,560元×103.44平方公尺×0.03×44/365＝958
      元）。
　　②105年1月1日起至106年12月31日止之不當得利金額為28,30
      1元（計算式：4,560元×103.44平方公尺×0.03×2＝28,301
      元）。
　　③107年1月1日起至108年12月31日止之不當得利金額為29,29
      4元（計算式：4,720元×103.44平方公尺×0.03×2＝29,294
      元）。
　　④109年1月1日起至110年12月29日止之不當得利金額為30,63
      0元【計算式：4,960元×103.44平方公尺×0.03×（1＋363/3
      65）＝30,630元】。
　　⑤從而，上訴人就如附圖所示000地號土地占用部分，自104
      年11月18日起至110年12月29日止，請求被上訴人給付不
      當得利金額於89,183元（計算式：958元＋28,301元＋29,29
      4元＋30,630元＝89,183元）範圍內，要屬有據。
  ⑶000地號土地不當得利部分：
　　①105年3月8日起至106年12月31日止之不當得利金額為193,0
      03元【計算式：4,015.20元×885.23平方公尺×0.03×（1＋2
      99/365）＝193,003元】。
    ②107年1月1日起至108年12月31日止之不當得利金額為221,7
      61元（計算式：4,175.20元×885.23平方公尺×0.03×2＝221
      ,761元）。
　　③109年1月1日起至110年12月29日止之不當得利金額為228,3
      04元【計算式：4,320元×885.23平方公尺×0.03×（1＋363/
      365）＝228,304元】。
　　④從而，上訴人就如附圖所示000地號土地占用部分，自105
      年3月8日起至110年12月29日止，請求被上訴人給付不當
      得利金額於643,068元（計算式：193,003元＋221,761元＋2
      28,304元＝643,068元）範圍內，要屬有據。
  ⒍依上所述，被上訴人占有如附圖所示系爭土地占用部分，對
    於被上訴人而言，係無法律上之原因，而受有相當於租金之
    利益，其金額計算至110年12月29日止，合計為962,389元（
    計算式：230,138元＋89,183元＋643,068元＝962,389元）之不
    當得利；又自110年12月30日起至返還如附圖所示各筆土地
    占用部分之日止，受有依各筆土地占用面積以當年度申報地
    價總價額按年息百分之3計算相當於租金之利益，致被上訴
    人受有同額之損害。則上訴人本於不當得利法律關係，請求
    被上訴人返還不當得利962,389元，及自110年12月30日起至
    返還如附圖所示各筆土地占用部分之日止，按日依各筆土地
    占用面積以當年度申報地價總價額按年息百分之3計算之不
    當得利，為有理由；至逾此範圍之請求，尚非有據。
五、綜上所述，上訴人依民法第179條之規定，請求被上訴人應
    給付上訴人962,389元，及自110年12月30日（見兩造不爭執
    事項㈤）起至清償日止，按年息百分之5計算之利息，並應自
    110年12月30日起至返還如附圖所示各筆土地占用部分（水
    溝北側線以北區塊）之日止，按日依各筆土地占用面積以當
    年度申報地價總價額按年息百分之3計算之不當得利金額部
    分，為有理由，應予准許；至逾此部分之請求（含擴張之訴
    部分），為無理由，應予駁回。從而原審就上開應准許部分
    （不含擴張之訴部分），為上訴人敗訴之判決，尚有未洽，
    上訴論旨指摘原判決此部分不當，求予廢棄改判，為有理由
    ，爰由本院廢棄改判如主文第2項所示。至於上訴人請求不
    應准許部分（不含擴張之訴部分），原審為上訴人敗訴之判
    決，經核於法並無不合，上訴意旨求予廢棄改判，為無理由
    ，應駁回其此部分之上訴。
六、本件事證已臻明確，兩造其餘之攻擊或防禦方法及所用之證
    據，經本院斟酌後，認為均不足以影響本判決之結果，爰不
    逐一論列，附此敘明。
七、據上論結，本件上訴及擴張之訴為一部有理由，一部無理由
    ，依民事訴訟法第450條、第449條第1項、第79條，判決如
    主文。
中　　華　　民　　國　　111 　年　　1 　　月　　19　　日
                  民事第五庭    審判長法  官  藍雅清 
                      
                                      法  官  顏淑惠

                                      法  官  張季芬
上為正本係照原本作成。
上訴人如不服本判決，應於收受送達後20日內向本院提出上訴書
狀，其未表明上訴理由者，應於提出上訴後20日內向本院補提出
理由書狀（均須按他造當事人之人數附繕本），上訴時應提出委
任律師或具有律師資格之人之委任狀；委任有律師資格者，另應
附具律師資格證書及釋明委任人與受任人有民事訴訟法第466條
之1第1項但書或第2項（詳附註）所定關係之釋明文書影本。如
委任律師提起上訴，發回更審後為訴之變更（追加、擴張）部分
應一併繳納上訴裁判費。
被上訴人不得上訴。
中　　華　　民　　國　　111 　年　　1 　　月　　19　　日

                                      書記官  郭馥萱
【附註】
民事訴訟法第466條之1：
⑴對於第二審判決上訴，上訴人應委任律師為訴訟代理人。但上
  訴人或其法定代理人具有律師資格者，不在此限。
⑵上訴人之配偶、三親等內之血親、二親等內之姻親，或上訴人
  為法人、中央或地方機關時，其所屬專任人員具有律師資格並
  經法院認為適當者，亦得為第三審訴訟代理人。
民事訴訟法第466條之2第1項：
上訴人無資力委任訴訟代理人者，得依訴訟救助之規定，聲請第
三審法院為之選任律師為其訴訟代理人。
　　　　　　　　　　　　　　

附表1：坐落臺南市○○區○○段
編號 土地地號 移轉應有部分 買賣原因發生日期 贈與原因發生日期 所有權移轉登記日期 1 000 9分之8 104.08.14 x 104.09.01 2 000 81分之9 104.12.01 x 104.12.15 3 000 全 104.11.05 x 104.11.18 4 000 4分之2 104.11.30 x 104.12.08 5 000 48分之6 104.11.16 x 104.12.08 6 000 8分之1 104.12.18 x 104.12.24 7 000 64分之8 105.02.02 x 105.02.07 8 000 6720分之700 105.02.19 x 105.03.08 9 000 48分之1 x 104.08.19 104.08.31 


附表2：
編號 臺南市行政區 地段 地號 占用面積(㎡) 取得土地時間 102年1月申報地價 105年1月申報地價 107年1月申報地價 109年1月申報地價 不當得利請求計算期間(計算至110.12.29辯論日止) 1 ○○區 ○○段 000 268.70 104.12.15 2,560.00    104.12.15起104.12.31止        4,560.00   105.01.01起106.12.31止         4720.00  107.01.01起108.12.31止          4960.00 109.01.01起110.12.29止 2 ○○區 ○○段 000 103.44 104.11.18 2,560.00    104.11.18起104.12.31止        4,560.00   105.01.01起106.12.31止         4720.00  107.01.01起108.12.31止          4960.00 109.01.01起110.12.29止 3 ○○區 ○○段 000 885.23 105.03.08  4,015.20   105.03.08起106.12.31止         4175.20  107.01.01起108.12.31止          4320.00 109.01.01起110.12.29止 合計 　 　 　 1,257.37